【裁判字號】    98,易,45
【裁判日期】    980512
【裁判案由】    竊盜
【裁判全文】
臺灣新竹地方法院刑事判決                98年度易字第45號
公  訴  人  臺灣新竹地方法院檢察署檢察官
被      告  丙○○
                    （現在大千綜合醫院執行監護處分）
指定辯護人  本院公設辯護人乙○○
上列被告因竊盜案件，經檢察官提起公訴（97年度偵字第6555號
）本院判決如下：
    主  文
丙○○竊盜，累犯，處有期徒刑參月，如易科罰金，以新臺幣壹
仟元折算壹日。
    事  實
一、丙○○患有慢性精神分裂病、妄想型，其知覺、理會、判斷
    作用及自由決定意思之能力等心智功能有限，致其辨識行為
    違法之能力或依其辨識而行為之能力，顯著降低，為有精神
    障礙之人。其曾於民國91年間因殺人未遂案件，經臺灣高等
    法院以91年度上訴字第3050號判決判處有期徒刑4 年確定；
    又因竊盜案件，經臺灣桃園地方法院以90年度易字第1787號
    判決判處有期徒刑8 月確定；再因妨害自由案件，經本院以
    91 年 度訴字第42號判決判處有期徒刑5 月確定，上開3 罪
    並經臺灣高等法院以92年度聲字第790 號裁定定應執行刑為
    有期徒刑4 年10月確定，於95年9 月28日縮短刑期假釋出監
    並交付保護管束，而於96年8 月15日假釋期滿未經撤銷，視
    為執行完畢。詎丙○○不知悔改，基於意圖為自已不法所有
    之犯意，於97年8 月19日15時53分許，在新竹市○○路36號
    「晶美玉器藝術坊」內，徒手打開店內櫥窗玻璃門竊取櫥窗
    內甲○○所有之玉珮1 只（價值新臺幣120,000 元），得手
    後旋即逃離現場。嗣經警據報前往處理，在上開遭竊玉珮之
    櫥窗玻璃採得指紋1 枚經送比對，發現與丙○○存檔指紋相
    符後，始查悉上情。
二、案經新竹市警察局第一分局報請臺灣新竹地方法院檢察署檢
    察官偵查起訴。
    理  由
一、程序部分：
  (一)按除簡式審判程序、簡易程序及第376 條第1 款、第2 款所
    列之罪之案件外，第1 審應行合議審判，96年7 月4 日修正
    公布之刑事訴訟法第284 條之1 定有明文。查本案被告丙○
    ○涉犯竊盜案件，經檢察官提起公訴，其所犯為刑事訴訟法
    第376 條第2 款所列之罪，揆諸上開規定，第1 審無庸行合
    議審判。
  (二)按被告以外之人於審判外之言詞或書面陳述，除法律有規定
    者外，不得作為證據。又被告以外之人於審判外之陳述，雖
    不符前4 條之規定，而經當事人於審判程序同意作為證據，
    法院審酌該言詞陳述或書面陳述作成時之情況，認為適當者
    ，亦得為證據。當事人、代理人或辯護人於法院調查證據時
    ，知有第159 條第1 項不得為證據之情形，而未於言詞辯論
    終結前聲明異議者，視為有前項同意，刑事訴訟法第159 條
    第1 項、第159 條之5 分別定有明文。查被害人甲○○於警
    詢所為之指訴、偵查時所為之證述，固均係審判外之陳述，
    然被告、指定辯護人就上開審判外之陳述，於本院審理中，
    並不爭執證據能力，復未曾於言詞辯論終結前聲明異議，而
    本院審酌該等證人陳述作成時之情況，並無違法取證及證明
    力過低之瑕疵，亦認以之作為證據為適當，依前揭規定說明
    ，自得為證據。又本件卷內其餘卷證資料（包含文書證據等
    ），並無證據證明係公務員違背法定程序所取得，亦無刑事
    訴訟法第159 條之4 之顯有不可信之情況與不得作為證據之
    情形，則依刑事訴訟法第159 條至159 條之5 之規定，本件
    認定事實所引用之本件卷證所有證據（包含人證與文書等證
    據），均認為有證據能力。
二、實體部分：
    訊據被告丙○○對於上開犯罪事實，於本院審理時坦承不諱
    （見本院卷第79及96頁），核與證人即被害人甲○○於警詢
    時所指述、偵查及本院審理中之證述情節相符（見偵查卷第
    8 頁至第10頁、第49頁至第50頁、本院卷第53頁至第55頁）
    ，並有97年8 月19日新竹市警察局第一分局「甲○○住宅遭
    竊盜案」勘察報告、內政部警政署刑事警察局鑑驗書、新竹
    市警察局第一分局勘查採證同意書、刑案現場測繪圖、職務
    報告1 份、現場照片22幀及遭竊玉佩照片1 幀附卷可稽（見
    偵查卷第8 至34頁、第94至98頁、本院卷第81頁）。足認被
    告上開自白與事實相符，堪以採信。本件事證明確，被告上
    開犯行洵堪認定，應予依法論科。
三、論罪科刑：
    核被告丙○○所為，係犯刑法第320 條第1 項之竊盜罪。其
    前有如事實欄所載之前案科刑及執行紀錄，甫於96年8 月15
    日假釋期滿未經撤銷，視為執行完畢等情，有卷附臺灣高等
    法院被告前案紀錄表可稽，其於有期徒刑執行完畢後，5 年
    以內故意再犯本件有期徒刑以上之刑之罪，應依刑法第47條
    第1 項規定，論以累犯，並加重其刑。再被告患有慢性精神
    分裂病，經診斷為慢性精神分裂病、妄想型，為輕度精神障
    礙患者，有長期精神科病史，並有接受門診藥物治療，其精
    神病症狀雖有改善，但其智能有明顯衰退，以致其認知、判
    斷、自我控制能力受損，故目前個案之精神狀況為雖可辨識
    其行為違法，但依其辨識而行為之能力顯著減低等情，有財
    團法人為恭紀念醫院98年4 月16日（98）為恭醫字第098000
    0370號函檢附之為恭紀念醫院精神醫療中心司法鑑定報告書
    1 份在卷可稽（見本案卷第82頁至第85頁），則被告既因罹
    患慢性精神分裂症，目前精神狀況為雖可辨識其行為違法，
    但依其辨識而行為之能力顯著減低，堪認其行為時，已因疾
    病而顯著降低其辨識行為違法之能力或依其辨識而行為之能
    力，爰依刑法第19條第2 項之規定減輕其刑，並依法先加後
    減之。爰審酌被告患有上開精神病症，致其控制力欠佳而貪
    圖私慾，竊取被害人甲○○所有之財物，侵害被害人財產上
    權益，對於社會治安及民眾財產安全產生危害，惟念其於本
    院審理時主動提出所竊玉佩，並交由被害人領回，且犯罪手
    法尚屬平和，犯後坦承犯行，態度尚佳，並考量其犯罪動機
    、目的、生活狀況、智識程度等一切情狀，量處如主文所示
    之刑，並諭知易科罰金之折算標準。
據上論斷，應依刑事訴訟法第284 條之1 、第299 條第1 項前段
，刑法第320 條第1 項、第47條第1 項、第19條第2 項、第41條
第1 項前段、刑法施行法第1 條之1 第1 項、第2 項前段，判決
如主文。
本案經檢察官洪裕翔到庭執行職務。
中    華    民    國    98    年    5     月    12    日
                  刑事第四庭  法  官  朱美璘
以上正本證明與原本無異。
如不服本判決應於收受判決後10日內向本院提出上訴書狀，並應
敘述具體理由。其未敘述上訴理由者，應於上訴期間屆滿後20日
內向本院補提理由書 (均須按他造當事人之人數附繕本)「 切勿
逕送上級法院」。
中    華    民    國    98    年    5     月    12    日
                              書記官  楊嘉惠
附錄本案論罪科刑法條：
中華民國刑法第320 條
意圖為自己或第三人不法之所有，而竊取他人之動產者，為竊盜
罪，處5 年以下有期徒刑、拘役或5 百元以下罰金。
意圖為自己或第三人不法之利益，而竊佔他人之不動產者，依前
項之規定處斷。
前二項之未遂犯罰之。


司法院資訊處製作；財團法人民間司法改革基金會備份。
